【裁判字號】    90,裁,912
【裁判日期】    901108
【裁判案由】    聲請停止執行
【裁判全文】
最  高  行  政  法  院  裁  定                      九十年度裁字第九一二號
    抗  告  人  乙○○
                丙○○
                甲○○
                丁○○
                戊○○
    右一人訴訟代理人
                鄭世脩  律師
    相  對  人  臺北縣政府
    代  表  人  己○○
右當事人間因聲請停止執行事件，抗告人不服臺北高等行政法院中華民國九十年九月
十日九十年度停字第四○號裁定，提起抗告，本院裁定如左：
    主  文
抗告駁回。
抗告訴訟費用由抗告人負擔。
    理  由
一、本件抗告人主張：相對人辦理臺北縣蘆洲都市計畫（南港子地區）（二重疏洪道
    拆遷戶安置方案），分別以八十二年十二月十三日北府工都字第四四三六二一號
    公告變更蘆洲都市計劃（南港子地區）（二重疏洪道拆遷戶案安置方案）主要計
    劃案、八十三年八月十五日北府工都字第二七二二八一號公告變更蘆洲都市計劃
    （南港子地區）（二重疏洪道拆遷戶案安置方案）細部計劃案、八十八年二月十
    二日北府地五字第五九五五二號公告第十四期蘆洲市南港子市地重劃區修正後計
    畫書及圖（下稱原處分），惟本件市地重劃案係由聲請人三重堤防拆遷戶尋找地
    點，報經政府核准採用作為安置之用，並由抗告人戊○○取得重劃區地主自辦同
    意書，規劃相關安置計畫，耗費人力、物力無數，卻因相對人違法失職，驟以公
    辦進行，不僅未將抗告人三重堤防拆遷戶列入安置，更任令不實拆遷戶充斥其間
    ，欲將本件重劃所生牴費地予以配售，造成重劃區土地地主之權益嚴重受損，聲
    請人自得請求相對人撤銷本件公辦重劃，改由自辦委員會重新規劃、進行自辦重
    劃，以安置真正需要之拆遷戶，重劃區地主亦有較高之生活品質及公正合理之土
    地分配。原處分因違背都市計劃法，侵害人民權益，有重大明顯之違法及瑕疵，
    目前由行政院及監察院調查中，抗告人已依法提出確認行政處分無效之訴訟在案
    ，惟相對人仍定於九十年七月二十日辦理第十四期蘆洲市南港子市地重劃區土地
    交接，如任由相對人繼續依有瑕疵之行政處分執行，將影響地主土地之分配及生
    活品質，造成抗告人等地主難以回復之損害，且有急迫情事，為此依行政訴訟法
    第一百十六條第三項聲請裁定停止原處分之執行云云。
二、原裁定以：查依抗告人所主張，其因原處分之執行所受損害，在一般社會通念上
    ，並非不能以金錢賠償或回復，難謂將發生難於回復之損害，核與前揭停止執行
    之要件不符，其聲請自不應准許。又聲請停止執行事件並非確定實體上權利之訴
    訟程序，抗告人所指原處分違誤等實體事項，原非本件程序所應審認，併予明
    等語。
三、按原處分或決定之執行，將發生難於回復之損害，且有急迫情事，行政法院得依
    受處分人或訴願人之聲請裁定停止執行，此觀行政訴訟法第一百十六條第三項前
    段自明。而所謂「難於回復之損害」，乃指「客觀上」「難於回復之損害」而言
    ，當事人主觀上難於回復之損害當非屬該條規定所指之難於回復之損害。經查：
    相對人於原告九十年九月四日上午調查程序時供稱：「（本件都市計畫案）原地
    主於九十年六月二十八日至八月七日已全部點交完畢。」抗告人訴訟代理人對於
    上開已全部點交完畢之事實並不爭執，僅表示並非點交完畢即表示無異議，地主
    仍在爭取配置土地的公共設施及抵費地之權利等情。足見本件僅係就抵費地之分
    配補償事宜有所爭執，原裁定以其並非不能以金錢賠償或回復之損害，予以駁回
    上開停止執行之聲請，揆諸首開規定及說明，洵無違誤，抗告意旨仍執陳詞，以
    原行政處分違法有瑕疵，據以指摘原裁定違法，聲明廢棄，核無理由，應予駁回
    。
據上論結，本件抗告為無理由，爰依行政訴訟法第二百六十七條、第一百零四條、民
事訴訟法第九十五條、第七十八條，裁定如主文。
中    華    民    國      九十      年     十一       月      八        日
                    最 高 行 政 法 院  第 二 庭
                                審 判 長 法  官      陳  石  獅
                                         法  官      徐  樹  海
                                         法  官      彭  鳳  至
                                         法  官      高  啟  燦
                                         法  官      黃  合  文
右  正  本  證  明  與  原  本  無  異
                                         法院書記官  張  雅  琴
中    華    民    國      九十      年      十一      月      十五      日


司法院資訊處製作；財團法人民間司法改革基金會備份。
